臺灣桃園地方法院刑事判決　　　　　 96年度交簡上字第207號
上　訴　人
即公訴　人　臺灣桃園地方法院檢察署檢察官
被　　　告　乙○○
上列上訴人因被告犯公共危險案件，不服本院桃園簡易庭民國96
年7 月27日96年度桃交簡字第2561號刑事簡易判決（檢察官聲請
簡易判決處刑書案號：臺灣桃園地方法院檢察署96年度偵字第12
017 號），提起上訴，本院管轄第二審合議庭認應適用通常程序
審判，自為第一審判決，本院判決如下：
    主  文
原判決撤銷。
乙○○無罪。
    理  由
一、檢察官聲請簡易判決處刑意旨略以：被告乙○○於民國96年
    4 月23日晚間20時至21時許，在桃園縣平鎮市○○街友人之
    住處，與友人飲用酒類後，已達不能安全駕駛動力交通工具
    之程度，旋即駕駛車號Q3－8632號自用小客車，欲返回住處
    。嗣於同日晚間21時52分許，行經大溪鎮國道三號高速公路
    大溪交流道聯絡道涵洞下，為警攔查，測得呼氣酒精濃度為
    每公升0.60毫克，始查悉上情，因認被告乙○○涉犯刑法第
    185 條之3 之服用酒類不能安全駕駛動力交通工具而駕駛罪
    等語。
二、檢察官認被告乙○○涉犯刑法第185 條之3 之服用酒類不能
    安全駕駛動力交通工具而駕駛罪嫌，均係以載有「乙○○」
    署押之酒精測定紀錄表、刑法第185 條之3 案件測試觀察紀
    錄表、桃園縣政府警察局汽車駕駛人酒後生理協調平衡檢測
    紀錄卡、桃園縣政府警察局舉發違反道路交通管理事件通知
    單及當日駕駛車牌號碼Ｑ3 －8632號自用小客車自稱「乙○
    ○」之人於警詢中之自白等各一件資為論據。
三、按犯罪事實應依證據認定之，無證據不得認定其犯罪事實，
    刑事訴訟法第154 條第2 項定有明文。訊據被告乙○○堅決
    否認有檢察官所指之公共危險犯行，辯稱：伊並無飲用酒類
    駕駛車牌號碼Q3－8632號自用小客車之行為，係伊哥哥甲○
    ○冒用伊名義應訊等語。
四、經查，96年4 月23日21時52分許駕駛車牌號碼Q3－8632號自
    用小客車，在桃園縣大溪鎮國道三號高速公路大溪交流道聯
    絡道涵洞下為警攔停查獲之人，於查獲當時，在酒精測定紀
    錄表、刑法第185 條之3 案件測試觀察紀錄表、桃園縣政府
    警察局汽車駕駛人酒後生理協調平衡檢測紀錄卡所留之指印
    ，及查獲翌日凌晨6 時25分許，在警詢筆錄受詢問人欄所捺
    印之指印，經本院依職權送內政部警政署刑事警察局以指紋
    特徵點比對法鑑定，均屬案外人甲○○之右拇指指印之事實
    ，有內政部警政署刑事警察局96年11月2 日刑紋字第096016
    3787號鑑驗書在卷可稽（見本院卷第39、40頁）；又甲○○
    當日飲用酒類駕駛車輛為警查獲後，冒名其胞弟即被告「乙
    ○○」名義應訊，並在警詢筆錄、酒精測定紀錄表、刑法第
    185 條之3 案件測試觀察紀錄表、桃園縣政府警察局汽車駕
    駛人酒後生理協調平衡檢測紀錄卡、舉發違反道路交通管理
    事件通知單及口卡片影本上偽造被告乙○○之署押一節，亦
    經證人甲○○於本院審理時具結證述屬實（見本院卷第49至
    51頁），則於上開時間服用酒類不能安全駕駛動力交通工具
    而駕駛並遭警查獲之人，實為甲○○，並非被告乙○○，應
    堪認定。本院復查無證據可資證明被告乙○○有飲用酒類已
    達不能安全駕駛動力交通工具之程度而駕駛行為，揆諸首揭
    說明，不能證明其犯罪，依法應為其無罪判決之諭知，原審
    疏未詳究，遽為科刑之判決，自非允洽，上訴人上訴意旨以
    被告乙○○係遭甲○○冒名，指摘原審判決不當，為有理由
    ，應由本院將原判決撤銷改諭知被告無罪之判決。
五、按「檢察官依偵查所得之，足認被告有犯罪嫌疑者，應提起
    公訴。」、「提起公訴，應由檢察官向管轄法院提出起訴書
    為之。」、「起訴書，應記載左列事項：一被告之姓名、性
    別、年齡、籍貫、職業、住所或居所或其他足資辨別之特徵
    。二犯罪事實及證據並所犯法條。」、「起訴時，應將卷宗
    及證物一併送交法院。」、「起訴之效力，不及於檢察官所
    指被告以外之人。」，刑事訴訟法第251 條第1 項、第264
    條、第266 條分別定有明文，是則法院對公訴案件之審理，
    係以檢察官依偵查所得認有犯罪嫌疑而提起公訴者為對象。
    固以起訴書所載之被告姓名，縱在審判中始發現其真名者，
    法院亦得對之加以審判，並非未經起訴，最高法院70年臺上
    字第101 號固著有判例可參，然此則係指檢察官所指犯罪嫌
    疑人於偵查中以偽名應訊，其後於審判中查得其真實姓名之
    情形而言。本件檢察官前以被告乙○○於96年4 月23日涉有
    刑法第185 條之3 服用酒類不能安全駕駛動力交通工具而駕
    駛罪嫌而聲請簡易判決處刑，業於聲請簡易判決處刑書上載
    明起訴對象為被告乙○○，雖公訴相關犯罪事實之實際行為
    人為甲○○，然依卷附證據資料，並無甲○○之年籍資料，
    而其所留電話號碼、駕駛車輛號碼，客觀上亦不足以辨識並
    達確定行為人之結果，是憑該資料不足以確定實際行為人為
    甲○○；況查，甲○○於警察機關查獲後，經檢察官依刑事
    訴訟法第92條規定同意不予解送而釋放，嗣後於偵查中，檢
    察官並未指定期日傳喚甲○○，是檢察官於偵查程序亦未曾
    對甲○○實施偵查，檢察官僅依據警方移送之資料，包括自
    稱「乙○○」者冒名應訊之筆錄，乙○○之口卡片及口卡片
    上乙○○之照片而聲請簡易判決處刑，則檢察官既未親見該
    冒名者即案外人甲○○，僅見乙○○之資料及照片，其認知
    之被告當係照片中之人乙○○，亦即以其為聲請簡易處刑之
    對象，況在偵查階段檢察官對於偵查對象之認知，僅存在於
    檢察官之內心，如被告並非於偵查中在押，則檢察官所指被
    告之人，法院當僅得以表現在具有對外公示作用之聲請簡易
    判決處刑書為準繩。上開案件檢察官於聲請簡易判決處刑書
    中關於被告姓名、性別、出生年月日、身分證統一編號等資
    料之記載，已明顯對外宣示其追訴對象為被告乙○○，且無
    其他特徵可認定檢察官追訴對象係指被告乙○○以外之人，
    實際上亦確有如聲請簡易判決處刑書所載之被告乙○○其人
    ，本院之審理、傳喚對象也係針對被告乙○○，被告乙○○
    本人更曾出庭進行準備程序而為訴訟上之攻、防，則依上開
    說明，檢察官聲請簡易判決處刑及本院審理之對象均應認係
    被告乙○○，而非甲○○，至屬明確。況本件於審理程序前
    ，經本院依職權將被告乙○○與案外人甲○○之指紋送鑑定
    結果，在酒精測定紀錄表、刑法第185 條之3 案件測試觀察
    紀錄表、汽車駕駛人酒後生理協調平衡檢測紀錄卡所留之指
    印，及查獲翌日凌晨6 時25分許，在警詢筆錄受詢問人欄所
    捺印之指印，經本院依職權送內政部警政署刑事警察局以指
    紋特徵點比對法鑑定，均屬案外人甲○○之右拇指指印之事
    實，有前揭內政部警政署刑事警察局鑑驗書在卷可稽，既已
    查明本件實際行為人係甲○○冒用乙○○名義於警察機關應
    訊，苟本件檢察官所起訴對象確為甲○○，自應當即陳明更
    正本件被告姓名，然遍觀本件全卷資料，其內並無任何公訴
    人聲請更正被告姓名之資料，益足徵檢察官係以乙○○為起
    訴對象，本院無從認定已對甲○○發生訴訟繫屬，而得以更
    正年籍姓名方式對甲○○為實體判決，併此敘明。
六、末按檢察官聲請簡易判決處刑之案件，經法院認為有第451
    條之1 第4 項但書規定之情形者，應適用通常程序審判之。
    對於簡易判決之上訴，準用刑訴法第3 編第1 章及第2 章之
    規定。管轄第二審之地方法院合議庭受理簡易判決上訴案件
    ，應依通常程序審理，認案件有刑訴法第452 條規定之情形
    者，應撤銷原判決，逕依通常程序為第一審判決，刑事訴訟
    法第452 條、法院辦理刑事訴訟簡易程序案件應行注意事項
    第14條分別定有明文。本件被告乙○○既應對其為無罪判決
    之諭知，原審本不得適用刑事訴訟法第七編所定之簡易程序
    對其為論罪科刑，而應依刑事訴訟法第452 條規定適用通常
    程序審判，因此，本院所為判決係依據上開規定適用第一審
    通常程序而為之第一審通常程序判決，應併予敘明。
七、被告乙○○經合法傳喚，無正當之理由不到庭，爰依刑事訴
    訟法第371 條規定，不待其陳述，逕行判決如主文所示。
據上論斷，應依刑事訴訟法第452 條、第455 條之1 第1 項、第
3 項、第371 條、第369 條第1 項前段、第364 條、第301 條第
1項 ，判決如主文。
本案經檢察官翁春鈴到庭執行職務。
中    華    民    國    96    年   12    月    20     日
                  刑事第九庭  審判長法  官 游紅桃
                                    法  官 何燕蓉
                                    法  官 蘇琬能
上正本證明與原本無異。
如不服本判決，應於判決送達後10日內向本院提出上訴狀（應附
繕本），上訴於臺灣高等法院。
                                    書記官 許家慧
中　　華　　民　　國　　96　　年　　12　　月　　20　　日
